【裁判字號】    92,小上,11
【裁判日期】    920428
【裁判案由】    侵權行為損害賠償
【裁判全文】
臺灣臺南地方法院民事裁定  九十二年度小上字第一一號
    上  訴  人  甲○○
    被 上訴 人  華南產物保險股份有限公司台南分公司
    法定代理人  乙○○
    訴訟代理人  丙○○
右當事人間請求侵權行為損害賠償事件，上訴人對於中華民國九十一年十二月二十五
日本院臺南簡易庭九十一年度南小字第一六六七號第一審判決提起上訴，本院裁定如
左：
    主      文
上訴駁回。
第二審訴訟費用由上訴人負擔。
    理      由
一、按關於請求給付金錢或其他代替物或有價證券之訴訟，其標的金額或價額在新臺
    幣十萬元以下者，適用小額程序；對於小額程序之第一審裁判之上訴或抗告，非
    以其違背法令為理由，不得為之；再上訴狀內應記載上訴理由，表明下列各款事
    項：一原判決所違背之法令及具體內容。二依訴訟資料可認為原判決有違背法令
    之具體事實，民事訴訟法第四百三十六條之八第一項、同條之二十四第二項、同
    條之二十五分別定有明文。又依同法第四百三十六條之三十二準用同法第四百六
    十八條、第四百六十九條第一款至第五款之規定，判決不適用法規或適用不當者
    ，為違背法令，而判決有同法第四百六十九條第一款至第五款情形之一者，為當
    然違背法令。是當事人對於小額程序之第一審判決提起上訴，如依民事訴訟法第
    四百六十八條規定，以第一審判決有不適用法規或適用法規不當為理由時，其上
    訴狀或理由書應有具體之指摘，並揭示該法規之條項或其內容，若係成文法以外
    之法則，應揭示該法則之旨趣，倘為司法院解釋或最高法院之判例，則應揭示該
    判解之字號或其內容，如以民事訴訟法第四百六十九條第一款至第五款所列情形
    為理由時，其上訴狀或理由書，應揭示合於該條款之事實，上訴狀或理由書如未
    依此項方法表明，或其所表明者，顯與上開法條規定之情形不相合時，即難認為
    已對第一審判決之違背法令有具體之指摘，其上訴自難認為合法。
二、本件上訴意旨略以：(一)被上訴人於原審係陳述：遭上訴人車輛由空地倒車擦撞為
    事故發生原因等語，但原判決係認定被上訴人之車直行在大灣路八九一巷由南向
    北正常行駛，上訴人則自八九一巷三九號駛出，欲右轉進入八九一巷往南行駛，
    行至八九一巷四十一號前兩車撞及肇事等情，與被上訴人陳述不符。(二)上訴人是
    從巷道出來，右轉到路旁，為被上訴人所撞倒，由車輛擦撞痕可以看出，係被上
    訴人侵入上訴人車道而肇事。(三)原審未鑑定即判決，請求送鑑定。(四)被上訴人未
    說明估價單是由何人修理，上訴人不同意估價所載金額，被上訴人應該在車禍發
    生同時請求賠償，不應該在一年之始請求，其修理應得上訴人同意，且擦撞僅一
    點點，不應該修理那麼多錢等情。聲明上訴，請求原判決廢棄，就廢棄部分，被
    上訴人在第一審之訴及其假執行之聲請均駁回。
三、經查，本件被上訴人係本於侵權行為及保險代位求償之法律關係，請求損害賠償
    ，訴訟標的金額為玖仟柒佰柒拾貳元，揆諸上開說明，應適用小額程序，且非以
    原審判決違背法令為理由不得上訴，並須表明原判決所違背之法令及其具體內容
    ，或依訴訟資料可認原判決有違背法令之具體事實者，始合上訴程式。依上訴人
    所陳前揭上訴理由，其爭執事項，要屬原判決對於事實之採證與認定事項，非屬
    原判決有不適用法規、適用法規不當，或有民事訴訟法第四百六十九條第一款至
    第五款所列之情形等違背法令事由，自難認對該判決如何違背法令已有具體之指
    摘。依首揭說明，上訴人之上訴難認為合法，應予駁回。
四、據上論結，本件上訴為不合法，依民事訴訟法第四百三十六條之三十二第二項、
    第四百四十四條第一項前段、第九十五條、第七十八條，裁定如主文。
中      華      民      國    九十二    年      四      月    二十八    日
                                    臺灣臺南地方法院民事第三庭
~B審判長法      官  王金龍
~B      法      官  張銘晃
~B      法      官  林逸梅
右為正本係照原本作成
不得抗告
中      華      民      國    九十二    年      四      月    二十八    日
~B      法院書記官  魏芝雯


司法院資訊處製作；財團法人民間司法改革基金會備份。
